臺灣士林地方法院民事裁定　　　　　　　100年度監字第269號
聲　請　人　楊盛茗
上列聲請人聲請處分受監護人不動產事件，本院裁定如下：
    主  文
聲請駁回。
聲請程序費用新臺幣壹仟元由聲請人負擔。
    理  由
一、本件聲請意旨略以：聲請人為受輔助宣告之人楊祖泉之子，
    楊祖泉因罹患腦中風，致無法處理自己事務，前經鈞院以10
    0 年度監宣字第76號裁定宣告為受輔助宣告之人，並選定聲
    請人楊盛茗為其輔助人。又聲請人擬賣出楊祖泉名下之房產
    以購買墓地，為此聲請准予就受輔助宣告之人楊祖泉所有之
    不動產為處分等語。
二、按受輔助宣告之人為下列行為時，應經輔助人同意。但純獲
    法律上利益，或依其年齡及身分、日常生活所必需者，不在
    此限：(一)為獨資、合夥營業或為法人之負責人。(二)為消費借
    貸、消費寄託、保證、贈與或信託。(三)為訴訟行為。(四)為和
    解、調解、調處或簽訂仲裁契約。(五)為不動產、船舶、航空
    器、汽車或其他重要財產之處分、設定負擔、買賣、租賃或
    借貸。(六)為遺產分割、遺贈、拋棄繼承權或其他相關權利。
    (七)法院依前條聲請權人或輔助人之聲請，所指定之其他行為
    。第1 項所列應經同意之行為，無損害受輔助宣告之人利益
    之虞，而輔助人仍不為同意時，受輔助宣告之人得逕行聲請
    法院許可後為之。民法第15條之2 第1 項、第4 項分別定有
    明文。揆諸前揭規定，受輔助宣告之人為不動產之處分、設
    定負擔、買賣、租賃或借貸之行為時，僅需取得輔助人之同
    意即可，倘輔助人不為同意，且無損害受輔助宣告之人利益
    之虞，受輔助宣告之人始有聲請法院許可之必要。
三、本件聲請人主張上揭事實，固據提出本院100 年度監宣字第
    76號民事裁定影本為證，並經本院依職權調閱100 年度監宣
    字第76號監護宣告案卷查核無誤，堪信為真。聲請人聲請准
    予變賣受輔助宣告之人楊祖泉名下之不動產，核屬不動產之
    處分行為，惟參以民法第1113條準用第1101條固有關於「受
    監護宣告之人，其監護人為代理受監護宣告之人購置或處分
    不動產之行為，非經法院許可，不生效力。」之規定，然輔
    助人及有關輔助之職務規定，並無準用此項規定，此觀諸民
    法第1113條之1 第2 項即明。從而，本件受輔助宣告之人楊
    祖泉果有處分其不動產之意，依法應取得輔助人之同意，並
    非輔助人得代為處分，本件聲請人以輔助人身分聲請本院許
    可處分受輔助宣告之人之不動產，即有誤會。又倘輔助人已
    同意受輔助宣告之人為不動產之處分，則揆諸前開法條規定
    及說明，仍無庸經由本院許可。是本件聲請，於法未合，應
    予駁回。
四、依非訟事件法第21條第1 項前段，裁定如主文。
中    華    民    國   100    年    11    月    30    日
                  家事庭  法  官  陳文通
以上正本證明與原本無異。
如不服本裁定，應於送達後10日內向本院提出抗告狀，並繳納抗
告費新臺幣1,000元。
中    華    民    國   100    年    12    月    5     日
                          書記官  陳玉瓊